【裁判字號】    95,上易,429
【裁判日期】    950421
【裁判案由】    毒品危害防制條例
【裁判全文】
臺灣高等法院刑事判決                 95年度上易字第429號
上  訴  人  臺灣臺北地方法院檢察署檢察官
被      告  甲○○
上列上訴人因被告毒品危害防制條例案件，不服臺灣臺北地方法
院94年度易字第1713號，中華民國95年1月27日第一審判決（起
訴案號：臺灣臺北地方法院檢察署94年度毒偵字第2807號），提
起上訴，本院判決如下：
    主  文
原判決撤銷。
甲○○連續施用第二級毒品，處有期徒刑伍月，如易科罰金以參
佰元折算壹日。
扣案之塑膠包裝袋貳只及吸食器貳組內之第二級毒品甲基安非他
命殘渣沒收銷燬；扣案之塑膠包裝袋貳只及吸食器貳組沒收。
    事  實
一、甲○○於民國（下同）九十二年間因違反臺灣地區與大陸地
    區人民關係條例等案件，經台灣台北地方法院判處有期徒刑
    四月，緩刑三年確定，現仍在緩刑期內。其於九十三年間因
    施用第二級毒品安非他命案件，經台灣台北地方法院以九十
    三年度毒聲字第四二四號裁定送勒戒處所觀察、勒戒後，認
    無繼續施用毒品之傾向，於九十三年八月三十一日釋放，並
    經臺灣臺北地方法院檢察署檢察官於該日以九十三年度毒偵
    字第九五二號為不起訴處分。詎甲○○猶不知悔改，竟仍基
    於施用第二級毒品之概括犯意，於五年內，自九十三年十一
    月中旬之某日時起，至九十四年十一月十六日某時止，在臺
    北縣新店市○○路四十號住處等處，以火燒烤玻璃製吸食器
    ，使之產生煙霧後吸食之方式，連續施用第二級毒品甲基安
    非他命多次。嗣為警先於九十四年九月十三日晚間十時時三
    十分許，在上址當場查獲，並扣得其所有供施用毒品所用，
    含有第二級毒品甲基安非他命殘渣之塑膠包裝袋二只及吸食
    器二組，再於九十四年十一月十九日下午五時三十分許，在
    臺北縣新店市○○路○段二三０巷二十二號為警查獲。
二、案經臺北縣政府警察局新店分局報告臺灣臺北地方法院檢察
    署檢察官偵查起訴及移送併案審理。
    理  由
一、上開事實，業據被告甲○○於偵查、原審、及本院審理時自
    白不諱，其兩度遭查獲後採集之尿液經檢驗結果，均呈安非
    他命及甲基安非他命陽性反應，有臺灣檢驗科技股份有限公
    司出具之濫用藥物尿液檢驗報告、及臺北市政府警察局新店
    分局查獲毒品案被移送者姓名代碼對照表各二紙可稽（見九
    十四年度毒偵字第二八０七號卷第三七、六五頁，九十四年
    度毒偵字第三七０六號卷第九十頁、原審卷第四十頁），復
    有扣案之塑膠包裝袋二只及吸食器二組及現場照片可稽。其
    中塑膠包裝袋二只，經憲兵司令部刑事鑑識中心以氣相層析
    質譜分析法鑑驗結果，袋中檢出甲基安非他命成分（量微無
    法秤重），有該中心九十四年十一月二十一日（九四）安鑑
    字第二六０五號鑑驗通知書在卷可查（原審卷第二十八頁）
    ；其中吸食器二組，經行政院衛生署管制藥品管理局以氣相
    層析質譜儀法鑑驗結果，其內檢出甲基安非他命成分（量微
    無法秤重），亦有該局九十四年十二月二十三日管檢字第○
    九四○○一二三八九號檢驗成績書附卷足憑（原審卷第四十
    三頁）。被告於九十三年間因施用第二級毒品案件，經裁定
    觀察、勒戒後，認無繼續施用毒品之傾向，於九十三年八月
    三十一日出所，檢察官並於該日以九十三年度毒偵字第九五
    二號為不起訴處分等事實，有上開不起訴處分書、本院被告
    前案紀錄表附卷可考。綜上，足認被告任意性自白與事實相
    符，本件事證明確，被告觀察勒戒執行完畢五年內再犯本件
    施用第二級毒品犯行可以認定。
二、核被告所為，係犯毒品危害防制條例第十條第二項之施用第
    二級毒品罪。其施用前後持有安非他命之犯行，為高度之施
    用毒品犯行所吸收，不另論罪。其多次施用第二級毒品之行
    為，時間緊接，犯罪構成要件相同，顯係基於概括犯意為之
    ，為連續犯，應依刑法第五十六條規定以一罪論，並加重其
    刑。至於起訴書雖僅論及被告於九十四年三月間某日時起至
    同年九月十三日為警查獲時止之施用第二級毒品犯行，惟被
    告自九十四年九月十三日遭查獲以後至同年十一月十六日間
    之施用第二級毒品犯行，與經起訴部分有連續犯之裁判上一
    罪關係，自為起訴效力所及，本院得併予審判。
三、原判決對被告予以論科，固非無見。然查：原判決於理由內
    記載扣案之塑膠包裝袋二只及吸食器二組，均為被告所有供
    前開犯罪所用之物，應依刑法第三十八條第一項第二款沒收
    ，然主文內漏未一併諭知沒收，尚有未洽。檢察官提起上訴
    ，執以指摘原判決不當，為有理由，應由本院將原判決撤銷
    ，另為適法之諭知。爰審酌被告前因施用毒品而受觀察勒戒
    處分，應知其施用毒品戕害自身健康，猶不知悛悔，再度施
    用足以導致精神障礙、性格異常，甚至造成生命危險之毒品
    ，戕害一己之身體健康，但犯罪後尚能坦承犯行，以及其施
    用毒品之時間、犯罪之動機、目的、手段及其他一切情狀，
    量處如主文第二項所示之刑，並諭知易科罰金之折算標準。
    扣案之塑膠包裝袋二只及吸食器二組內之第二級毒品甲基安
    非他命殘渣（量微無法秤重），仍屬查獲之第二級毒品，應
    依法沒收；扣案之塑膠包裝袋二只及吸食器二組，係供前開
    犯罪所用之物，且屬被告所有，已據被告陳明在卷，應依刑
    法第三十八條第一項第二款宣告沒收。另於警方於九十四年
    十一月十九日下午五時三十分許，在臺北縣新店市○○路○
    段二三０巷二二號關惠國住處搜索查扣之安非他命殘渣袋六
    只及吸食器玻璃球三個等物，係案外人關惠國所有，且與本
    案無關係，自不得宣告沒收，附此敘明。
據上論結，應依刑事訴訟法第三百六十九條第一項前段、第三百
六十四條、第二百九十九條第一項前段、毒品危害防制條例第十
條第二項、第十八條第一項前段、刑法第十一條、第五十六條、
第三十八條第一項第二款、第四十一條第一項前段、罰金罰鍰提
高標準條例第二條，判決如主文。
本案經檢察官羅榮乾到庭執行職務。
中    華    民    國    95    年    4     月    21    日
                  刑事第十九庭  審判長法  官  林堭儀
                                      法  官  陳憲裕
                                      法  官  宋  祺
以上正本證明與原本無異。
不得上訴。
                                      書記官  吳鎮鑫
中    華    民    國    95    年    4     月    21    日
附錄：本案論罪科刑法條全文
毒品危害防制條例第10條
施用第一級毒品者，處 6 月以上 5 年以下有期徒刑。
施用第二級毒品者，處 3 年以下有期徒刑。


司法院資訊處製作；財團法人民間司法改革基金會備份。
